---
title: "HW4(2014_10451)"
output: html_document
---

```{r setup, include=FALSE}
knitr::opts_chunk$set(echo = TRUE)
```

#### 2014-10451

### Ex. 11.5

```{r}
p=4
alpha=0.05
mu<-c(0,0,0,0)
sigma<-matrix(rep(0.7,16),nrow=4)
diag(sigma)<-c(rep(1,4))
UCL<-qchisq(1-alpha,4) #UCL=9.48, CL=0, no LCL
UCL

y<-c(3.5,3.5,3.5,3.5)
HT<-1*t(y-mu)%*%solve(sigma)%*%(y-mu)
HT #HT=15.81 for observation c(3.5,3.5,3.5,3.5)
HT>UCL #HT>UCL, O.C

d<-vector("double", 4L)
for (i in 1:4){
  d[i]<-HT-1*t(y[-i]-mu[-i])%*%solve(sigma[-i,-i])%*%(y[-i]-mu[-i])
}
d
UCL_d<-qchisq(1-alpha,1)
UCL_d
d>UCL_d #d[i]>UCL for all i


y<-c(2.5,2,-1,0)
HT<-1*t(y-mu)%*%solve(sigma)%*%(y-mu)
HT #HT=28.28 for observation c(2.5,2,-1,0)
HT>UCL #HT>UCL, O.C
```

(a) covariance matrix은 diagonal이 1이고 나머지는 0.7인 4x4 행렬이다.
(b) UCL은 chi-square dof=4의 하방 (1-alpha) 분위수이며 CL=0, LCL은 없다.
(c) 모수가 known일 때, 제시된 y에 대하여 HT 통계량을 구하면 15.81로 (b)의 UCL보다 크므로 Out of control 상태이다.
(d) i번째 모수 관련한 정보를 제외한 상태에서 구해지는 분산행렬과 평균벡터를 이용해 각각의 HT 통계량을 구하고, 그것이 (c)의 각각의 HT 값과 얼마나 차이나는 지를 계산한 것이 eq. 11.22이다. d_i 값은 모든 index에 대하여 0.49이며 각각에 대한 UCL 값은 chi-square dof=1의 하방 (1-alpha)분위수로서 3.84이다. 따라서 모든 d 값이 그것의 UCL보다 작으므로 d 값을 통해서는 어떤 변수가 모수의 shift를 겪었는지 알 수 없다.
(e) 모수가 known일 때, 제시된 y에 대하여 HT 통계량을 구하면 15.81로 (b)의 UCL보다 크므로 Out of control 상태이다.

### Ex. 11.13

```{r}
table_4e8 <- matrix(c(
  81,56,82,
  112,73,66,
  108,62,76,
  95,61,66,
  111,68,78,
  98,65,71,
  98,64,84,
  115,72,61,
  112,72,77,
  103,63,74,
  117,72,59,
  103,71,85,
  100,65,64,
  105,64,71,
  100,71,85,
  115,66,65,
  113,84,78,
  107,71,76,
  117,74,90,
  96,68,81,
  107,60,72,
  90,57,89,
  119,69,61,
  85,59,77,
  107,70,83),
  nrow=25,ncol=3,byrow="T")
colnames(table_4e8) <- c("Systolic", "Diastolic","PulseRate")

xbar<-as.matrix(apply(table_4e8[,1:2],2,mean))
S<-cov(table_4e8[,1:2])

HT<-NULL
for(i in 1:nrow(table_4e8)){
  x<-table_4e8[i,1:2] 
  HT_tmp<-t(x-xbar)%*%solve(S)%*%(x-xbar)
  HT<-c(HT,HT_tmp)
}
HT
library(ggplot2)
alpha<-0.05

UCL<-qchisq(0.95,2) #UCL = chi-square(1-alpha) dof=2
data_HT<-data.frame(HT=HT,ind=1:nrow(table_4e8)) #HT statistics of data
ggplot(data_HT, aes(x=ind,y=HT))+
  geom_line()+
  geom_abline(slope=0, intercept=UCL, lty="dotted")
  ylim(0,10)
which(HT>UCL)

```

bp data에서 Systolic, Diastolic에 대해서 multivariate Control Chart를 그려보자. p=2, n=1, UCL은 chi-square(dof=p)에서 도출된다. 17번째 index에서 HT 통계량이 UCL보다 크므로 공정은 O.C 상태라고 볼 수 있다. 이에 대한 assignble cause로는 측정설비의 이상과 측정자의 미숙련 등이 있을 것이다.

### Ex. 11.19

```{r}
p=8
n=5
m=30
alpha=0.01

const<-((m+1)*(n-1)*p)/(m*(n-1)-p+1) #constant in case of mu, sigma unknown, n>=2
UCL_F<-const*qf(1-alpha,df1=p,df2=m*(n-1)-p+1)
UCL_F

UCL_chisq<-qchisq(1-alpha,p)
UCL_chisq

while (1){
  UCL_F<-((m+1)*(n-1)*p)/(m*(n-1)-p+1)*qf(1-alpha,df1=p,df2=m*(n-1)-p+1)
  if(UCL_chisq>(0.99*UCL_F)) break
  m=m+1
}
m #m=450 to be UCL from chi-square dist is over 0.99*UCL from F dist
```
(a) mu0, sigma0가 unknown일 때 Phase II data를 분석하기 위한 HT 통계량에 대한 UCL은 적당한 상수와 dof1=p, dof2=m(n-1)+1-p인 F분포에 의해 결정되고 그 값은 23.46이다. 
(b) 한편, mu0, sigma0가 known이라면 Phase 구분 없이 HT 통계량은 dof=p인 카이제곱분포에 의해  결정되며 그 값은 20.09이다. 
F분포에서의 UCL이 chi-square의 그것보다 더 큰데, 이는 unknown일 때 모수의 추정치를 사용하기 때문에 같은 유의수준에 대해 신뢰구간이 넓어진 것으로 해석할 수 있다.
(c) F분포에서 m이 커지면 F 분포를 이용한 UCL은 점점 감소하여 카이제곱의 UCL에 가까워지는데, m=450에서 둘의 차이가 1% 미만임을 알 수 있다.

### 4.

```{r}
library(ggplot2)
data<-read.csv("./table7_9.csv")
head(data)
varname<-names(data)[2:7] #names of variables X1, X2, .. X6

ind_IC<-1:30
ind_target<-31:50
m<-15
p<-6
alpha<-0.005

xbar<-as.matrix(apply(data[ind_IC,varname],2,mean)) #apply mean by column for all Phase I sample, do as.matrix
Sbar<-cov(data[ind_IC,varname]) #Sbar = covariance matrices for Phase I sample

HT<-NULL
for(i in ind_target){
  y<-t(data[i,varname]) #transpose needed
  HT_tmp<-t(y-xbar)%*%solve(Sbar)%*%(y-xbar)
  HT<-c(HT,HT_tmp)
}

const<-((m+1)*(m-1)*p)/(m*(m-p)) #constant in case of mu, sigma unknown, n=1
UCL<-const*qf(1-alpha,df1=p,df2=m-p) #qf to get quantile(1-alpha)
data_HT<-data.frame(HT=HT,ind=ind_target) #HT statistics of data in Phase II
ggplot(data_HT, aes(x=ind,y=HT))+
  geom_line()+
  geom_abline(slope=0, intercept=UCL, lty="dotted")+#draw UCL line
  ylim(0,75)
```

처음 30개 데이터를 In control이라 가정하므로 이는 Phase I 단계로 볼 수 있으며, 이 구간에 속한 데이터를 이용하여 mu와 S의 추정량, 그리고 UCL을 구한다. 이를 이용해 그 다음 31~50번째 데이터에 대한 HT 통계량이 UCL보다 작음을 plot으로 확인하였다. 따라서 공정은 Phase II에서도 In control 상태이며, 평균과 분산의 shifting이 일어나지 않았음을 알 수 있다.

### 5.

```{r}
data<-read.csv("./table7_9.csv")
head(data)
data$batch<-rep(1:25, each=2) #grouping by 1 1 2 2 3 3 4 4 ..
varname<-names(data)[2:7] #names of variables X1, X2, .. X6

ind_IC<-1:15
ind_target<-16:25
m<-15
n<-2
p<-6
alpha<-0.005

xbar<-do.call(rbind,lapply(1:25,function(j){ #apply function() for all batches, then rbind
  apply(data[data$batch==j,varname],2,mean) #apply mean by column for batch number j sample
})) 

xbarbar<-apply(xbar[ind_IC,],2,mean) #apply mean by column throughout all batches considered I.C.,Phase I.

Sbar<-Reduce("+",lapply(ind_IC,function(j){
  Smat<-cov(data[data$batch==j,varname]) 
  return (Smat)
}))/length(ind_IC) #Sbar equals mean of covariance matrices for all batches considered I.C.,Phase I.

HT<-NULL
for(i in ind_target){
  ybar<-xbar[i,]
  HT_tmp<-n*t(ybar-xbarbar)%*%solve(Sbar)%*%(ybar-xbarbar)
  HT<-c(HT,HT_tmp)
}

const<-((m+1)*(n-1)*p)/(m*(n-1)-p+1) #constant in case of mu, sigma unknown, n>=2
UCL<-const*qf(1-alpha,df1=p,df2=m*(n-1)-p+1) #qf to get quantile(1-alpha)
data_HT<-data.frame(HT=HT,ind=ind_target) #HT statistics of data in Phase II
ggplot(data_HT, aes(x=ind,y=HT))+
  geom_line()+
  geom_abline(slope=0, intercept=UCL, lty="dotted")+#draw UCL line
  ylim(0,75)

```

4번 문제와 동일한 Phase I, Phase II split이지만 여기서는 1 batch 당 2개의 데이터로 group화하여 분석한다.
따라서 S와 그에 따른 HT 통계량, UCL이 4번의 것과 약간 달라진다. 그러나 16~25번 batch에 대한 HT 통계량이 UCL보다 작고, 공정은 이 분석 방법에서도 In control 상태, 평균과 분산의 shifting이 일어나지 않았다는 결론을 얻는다.

